【裁判字號】    95,交抗,610
【裁判日期】    950911
【裁判案由】    聲明異議
【裁判全文】
臺灣高等法院臺中分院刑事裁定         95年度交抗字第610號
抗  告  人
即受處分人  甲○○
上列抗告人因違反交通管理處罰條例案件，不服臺灣南投地方法
院中華民國95年5月15日裁定 （95年度交聲字第96號）提起抗告
，本院裁定如下：
    主  文
抗告駁回。
    理  由
一、抗告人抗告意旨略以：抗告人居住在偏遠山區，因生活所逼
    ，四處打工維生，居無定所；家中長者因不識字，伊於翻閱
    主管機關通知時，為時已晚，終日惶恐等語。
二、按汽車有使用註銷之牌照行駛者，處汽車所有人新臺幣（下
    同）三千六百元以上一萬零八百元以下罰鍰，並禁止其行駛
    ；牌照扣繳之。道路交通管理處罰條例第十二條第一項第四
    款、第二項中段定有明文。另按違反道路交通管理事件統一
    裁罰基準及處理細則第四十四條第一項規定，違反道路交通
    管理事件行為人，未依規定自動繳納罰鍰，或未依規定到案
    聽候裁決，處罰機關應於舉發違反道路交通管理事件通知單
    送達二個月內依基準表逕行裁決之。又依違反道路交通管理
    事件統一裁罰基準表所示，違反道路交通管理處罰條例第十
    二條第一項第四款規定，使用註銷牌照行駛者，逾越應到案
    期限三十日以上，繳納罰鍰或逕行裁決處罰者，應處一萬零
    八百元罰鍰並禁止其行駛，牌照扣繳之。
三、原處分意旨係以：抗告人即受處分人（下稱抗告人）所有之
    車號ＮＣ—七五一三號自用小客貨車（下稱系爭車輛），已
    於民國八十八年十二月三十日逕行註銷在案。復於九十三年
    五月三十日八時十分許，在臺中縣境台八線四公里八百公尺
    處，經臺中縣警察局逕行照相舉發「使用註銷之牌照行駛」
    之違規，嗣抗告人未於應到案日期前繳納罰鍰，原處分機關
    遂依違反道路交通管理事件統一裁罰基準及處理細則第四十
    四條、道路交通管理處罰條例第十二條第一項第四款、第二
    項中段規定，裁處罰鍰一萬零八百元並牌照扣繳等語。
四、抗告人雖以前開理由，提起抗告，然查：
  (一)抗告人所有之系爭車輛因未定期檢驗，於八十八年十二月三
    十日為原處分機關逕行註銷牌照，有車號ＮＣ—七五一三號
    自用小客貨車汽車車籍、異動歷史查詢電腦列印表各一紙在
    卷足稽, 是系爭車輛之牌照確已遭註銷無誤。
  (二)系爭車輛懸掛已遭註銷之車號ＮＣ—七五一三號牌照，行駛
    於前開時地等情，亦據抗告人坦承不諱，足認抗告人於前揭
    時地確有「使用註銷之牌照行駛」之違規。
  (三)至抗告人所辯，未及時知悉主管機關通知及生活家計困苦，
    無力繳納罰鍰一節，均非針對原裁決有何違誤或不當而有所
    指摘，本院無從予以審究，附此敘明。
五、綜合上述，原處分機關依上開規定裁處抗告人，原審法院據
    以駁回異議，於法並無違背，本件抗告為無理由，應予駁回
    。
六、據上論結，應依道路交通案件處理辦法第二十六條，刑事訴
    訟法第四百十二條，裁定如主文。
中    華    民    國    95    年    9    月    11     日
            刑事第四庭  審判長法  官  洪  耀  宗
                              法  官  江  德  千
                              法  官  劉  登  俊
上列正本證明與原本無異。
不得再抗告。
                              書記官  粘  銘  環
中    華    民    國    95    年  9    月    12       日
                                                      Ａ


司法院資訊處製作；財團法人民間司法改革基金會備份。
